【裁判字號】    91,易,3590
【裁判日期】    920317
【裁判案由】    傷害
【裁判全文】
臺灣高雄地方法院刑事判決                        九十一年度易字第三五九號
    公  訴  人  臺灣高雄地方法院檢察署檢察官
    被      告  甲○○
右列被告因傷害案件，經檢察官提起公訴（九十一年度偵字第七三九二號），本院判
決如左：
    主  文
甲○○傷害人之身體，累犯，處拘役伍拾日，如易科罰金，以參佰元折算壹日。
    事  實
一、甲○○前於民國八十七年間因傷害及妨害公務等案件，分別經本院判處有期徒刑
    八月及三月，應執行有期徒刑十月確定，又因傷害案件經臺灣高等法院高雄分院
    判處有期徒刑一年八月確定，上開案件經更定其應執行刑為有期徒刑二年五月，
    甫於八十九年十一月八日執行完畢，詎不知悔改，於九十年七月十六日晚上十一
    時三十分許，與合夥人丙○○在二人所經營之高雄縣鳳山市○○路三七０號「牽
    牛花小吃部」，因結算該店營業額問題發生口角，竟基於傷害人身體之犯意，出
    手毆打丙○○，並朝丙○○丟擲酒瓶及以腳踢丙○○，二人繼而在地上互相扭打
    ，致丙○○為地上之酒瓶碎玻璃所割傷，因而受有左額部裂傷七乘零點五公分、
    右面部撕裂傷三乘零點五公分、左鼻孔部撕裂傷二乘零點三公分、左肘部撕裂傷
    二乘零點五公分、左手指撕裂傷一乘零點五公分、左膝撕裂傷三乘零點五公分之
    傷害。
二、案經丙○○訴由高雄縣警察局鳳山分局報告臺灣高雄地方法院檢察署檢察官偵查
    起訴。
    理  由
一、右揭犯罪事實，業據被告甲○○於警、偵訊及本院審理中坦承不諱，核與告訴人
    丙○○指訴二人在上開店內互毆等情大致相符，並經證人即在場人杜潘秋萼證述
    及同案被告乙○○供述在卷，復有告訴人之診斷證明書一紙附卷可稽。至告訴人
    另指訴同案被告乙○○與二名不詳姓名年籍之人與被告甲○○共同傷害一節，業
    據同案被告乙○○堅詞否認有何共同傷害犯行，辯稱：案發時伊與綽號「國財」
    之友人在該店外面上廁所，聽到店內有打鬥聲，回到店內就看到被告甲○○與告
    訴人二人疊在地上，地上有血及破酒瓶，伊就將二人分開，叫二人不要再打了等
    語，核與告訴人於偵訊中陳稱：共同被告乙○○是把我及被告甲○○拉開的等語
    ；被告甲○○於警、偵訊及本院審理中供稱：只有伊與告訴人互毆，其他人是勸
    架，未動手打告訴人等語；及證人杜潘秋萼於警、偵訊及本院審理中證稱：只看
    到被告甲○○與告訴人二人在打架，現場另有三、四人在旁觀等語均相符。再參
    以被告甲○○在與告訴人互毆過程中亦受有左下眼瞼腫脹五乘三公分、左後頭部
    腫脹二乘二公分及二乘一公分、右後頭部腫脹三乘二公分、左耳後頭部腫脹一乘
    一公分、下頦部擦破傷二點五公分乘二點五公分、右上肘擦破傷一乘零點一公分
    及零點二乘零點一公分、左手背腫脹溢血三乘五公分及九乘二公分等傷害，有被
    告甲○○之診斷證明書及病歷影本各一紙存卷足憑，設若被告甲○○係與同案被
    告乙○○及另二名不詳姓名年籍之人共同毆打告訴人，則告訴人在以一敵四之情
    況下，縱有出手還擊之機會，被告甲○○亦不致於受有前揭身體多處之傷害，是
    告訴人此部分指訴是否屬實，已有可疑。此外，遍觀全案卷證資料，除告訴人之
    指訴外，本院均查無其他積極證據足證同案被告乙○○與另二名不詳姓名年籍之
    人有何共同傷害犯行，自難僅憑告訴人之指訴，遽認被告甲○○係與同案被告乙○○與另二名不詳姓名年籍之人共同傷害告訴人。綜上足認，被告甲○○前揭自
    白與事實相符，應可採為論罪之依據。本案事證明確，被告甲○○犯行堪以認定
    。
二、核被告甲○○所為，係犯刑法第二百七十七條第一項之傷害罪。又被告甲○○所
    犯上開之罪，係一人單獨為之，已如前述，公訴意旨認被告甲○○與同案被告乙○○及另二名不詳姓名年籍之人，為共同正犯，尚有未洽。被告甲○○前於八十
    七年間因傷害及妨害公務等案件，分別經本院判處有期徒刑八月及三月，應執行
    有期徒刑十月確定，又因傷害案件經臺灣高等法院高雄分院判處有期徒刑一年八
    月確定，上開案件經更定其應執行刑為有期徒刑二年五月，甫於八十九年十一月
    八日執行完畢，有臺灣高等法院被告全國前案紀錄表一份在卷足按，其受有期徒
    刑之執行完畢，五年以內再犯本件有期徒刑以上之罪，為累犯，依法加重其刑。
    爰審酌被告甲○○因小事與告訴人發生口角及互毆，致告訴人受有前揭傷害，行
    為固不足取，惟念其犯後坦承犯行，態度良好，及本身亦受有多處傷害等一切情
    狀，量處如主文所示之刑，並諭知易科罰金之折算標準。
三、同案被告乙○○另行審結，附此敘明。
據上論斷，應依刑事訴訟法第二百九十九條第一項前段、刑法第二百七十七條第一項
、第四十七條、第四十一條第一項，罰金罰鍰提高標準條例第一條前段、第二條，判
決如主文。
本案經檢察官林慧美到庭執行職務。
中      華      民      國      九十二      年      三    月    十七    日
                                  臺灣高雄地方法院刑事庭
                                      審判長法  官 黃三友
                                            法  官 黃宗揚
                                            法  官 王雅苑
右正本證明與原本無異。
如不服本判決，應於判決送達後十日內，向本院提出上訴狀。
                                            書記官 黃琬婷
中      華      民      國      九十二      年      三    月    十七    日
附錄法條：
中華民國刑法第二百七十七條
 (普通傷害罪)
傷害人之身體或健康者，處三年以下有期徒刑、拘役或一千元以下罰金。


司法院資訊處製作；財團法人民間司法改革基金會備份。
